臺灣高等法院臺中分院民事裁定　100年度再易字第20號
再審聲請人　 許麗珠
　　　　　　 張家仁
　　　　　　 許素珠
　　　　　　 許麗紅
再審相對人　 南投縣竹山鎮農會
法定代理人　 莊新河
上列當事人間請求同意房屋重建事件，再審聲請人對於中華民國
100年4月26日本院100年度再易字第10號民事裁定聲請再審，本
院裁定如下：
    主  文
再審之聲請駁回。
再審訴訟費用由再審聲請人負擔。
    理  由
一、再審聲請意旨略以：
  (一)鈞院100年度再易字第10號裁定既無法依民事訴訟法第77條
    之1至12說明83年度上字第807號判決後重新核定同意重建部
    分訴訟標的價額；且無法說明85年度上更(一)字第33號判決未
    有民事訴訟法第496條第1項第1款適用法規顯有錯誤及同法
    第497條之再審事由，顯然違背民事訴訟法第496條第1項第
    12款、498條規定，謹就鈞院100年度再易字10號裁定聲請再
    審。
  (二)依民事訴訟法498條明文規定：「為判決基礎之裁判，如有
    前二條所定之情形者，得據以對於該判決提起再審之訴」。
    鈞院85年度上更(一)字第33號判決為本案判決基礎之裁判，有
    案可稽，鈞院100年度再易字10號裁定既無法說明認定本案
    ，未斟酌83年度上字第807號判決已確認本案為不定期間基
    地租賃之足以影響判決之重要證物；沒有違背訴訟程序，沒
    有違背民事訴訟法第221條第1項規定；也沒有違背最高法院
    51年台上字第2987號、62年台上字第3128號判例、民法第98
    、451條等民事訴訟法第496條第1項第1款適用法規顯有錯誤
    及同法第497條之再審事由，依民事訴訟法第498條規定應賜
    盼如聲明。
  (三)聲明：
  (1)最高法院85年度台上字第659號判決及之後所有判決及裁定
    應予一併廢棄，以回復本院83年度上字第807號判決原確定
    力。
  (2)再審被告應同意再審原告就坐落南投縣竹山鎮○○段第658
    地號系爭209平方公尺土地，重新建築RC造五層樓房使用。
  (3)若認定上述三項聲請不合法，請依民事訴訟費用法第4至15
    條（民事訴訟法第77之1至12條）之規定列舉算式說明83年
    度上字807號判決後，重新核訂「同意重建」部分訴訟標的
    價額，恰為本案「同意重建」及已經判決確定之「地上權登
    記」2個訴訟標的總額之新台幣42萬144元；並且說明85年度
    上更(一)字第33號判決未有民事訴訟法496條第1項第l款適用
    法規顯有錯誤及同法497條之再審事由。
二、原確定裁定意旨略以：再審聲請人雖主張依民事訴訟法第49
    6條第1項第12款、第498條規定對本院100年度再易字第3號
    裁定聲請再審，惟其再審聲請狀之理由均係對本院83年度上
    字第807號及三審判決之訴訟標的金額為爭執，復未具體表
    明本院100年度再易字第3號裁定有何違反民事訴訟法第496
    條第l項第12款、第498條之具體事由，本件再審之聲請，自
    屬不合法，應予裁定駁回等語。
三、按對於確定裁定聲請再審，依民事訴訟法第507條準用同法
    第501條第1項第4款規定，必須表明再審理由，及關於再審
    理由並遵守不變期間之證據，此為必須具備之程式。又所謂
    表明再審理由，必須指明確定裁定有如何合於法定再審事由
    之具體情事，始為相當，倘僅泛言有何條款之再審事由，而
    無具體情事者，仍難謂已合法表明再審事由，此有最高法院
    64年台聲字第76號判例意旨可資參照。又既未合法表明再審
    事由即為無再審之事由，性質上無庸命其補正，此亦有最高
    法院61年台再字第137號判例可資參照。經查：
  (一)再審聲請人係以本院100年度再易字第10號確定裁定為再審
    對象，自應先行具體表明並證明前揭確定裁定有何再審事由
    ，先此敘明。
  (二)本件再審理由一再陳述關於本院83年度上字第807號之訴訟
    標的價額核定之爭執、原確定裁定未依法律規定重新核定計
    算訴訟標的及不服最高法院85年度台上字第659號、本院85
    年度上更(一)字第33號判決之理由，並未具體表明原確定裁定
    有何民事訴訟法第496條第1項第12款、第498條再審事由之
    相關事實，依前揭法律規定及說明，本件再審之聲請自屬不
    合法，應予裁定駁回。
四、依民事訴訟法第507條、第502條第1項、第95條、第78條、
    第85條第1項前段，裁定如主文。
中    華    民    國   100    年    6     月    30    日
                民事第七庭    審判長法  官  饒鴻鵬
                                    法  官  張瑞蘭
                                    法  官  陳毓秀
以上正本係照原本作成。
不得抗告。
                                    書記官  高勳楠
中    華    民    國   100    年    7     月    4     日
                                                      Ｓ